# 收入确认

提问人：liuguoan 时间：2023-03-10 15:59:11
陈版您好，A公司为拟上市公司，主营业务为大型机械设备销售，目前制定的收入确认政策为验收确认收入。A公司存在提前开票的情形，假设合同金额 200 万元，不满足收入确认条件提前开票 113 万元（此时也未发货）。A公司账务处理借应收账款 13 万元贷应交税费-销项税 13 万元。但是客户应付账款为 113 万元。向客户函证时回函不符应该如何处理？
此外，还有开具发票后客户付款 50 万元，A公司将其计入了合同负债。此处的合同负债与应收账款可以抵消吗？

回答人：chenyiwei
1 、A公司账务处理借应收账款 13 万元贷应交税费-销项税 13 万元是合理的。另外 100 万元在账务处理中可以同时体现为应收账款和合同负债，函证时也按照 113 万元进行函证。但报表列报时进行抵销列报处理。
2 、应抵销。

提问人：liuguoan 时间：2023-03-15 14:45:31
陈版您好，您第一问的回复我的理解是这样，账务处理借应收账款 113 贷合同负债 100 应交税费-销项税 13 ，函证的时候按照 113 对账 ，报表列报的时候仅按照 13 列报为应收账款。我的理解是否正确？

回答人：chenyiwei
是。可以这样理解。